臺灣嘉義地方法院刑事判決　　　　　 96年度易字第783號
公　訴　人　臺灣嘉義地方法院檢察署監察官
被　　　告　乙○○
　　　　　　　　　　10
　　　　　　　　　　(現於臺灣嘉義監獄鹿草分監另案執行中)
上列被告因竊盜案件，經檢察官提起公訴（96年度偵字第8367號
、8514號、8625號），被告於本院行準備程序時就犯罪事實為有
罪之陳述，經本院裁定適用簡式審判程序，判決如下：
    主  文
乙○○犯如附表所示之罪，各處如附表所示之刑。附表編號一之
罪減為有期徒刑壹月。應執行有期徒刑壹年陸月，並應於刑之執
行前，令入勞動場所，強制工作年。
    事  實
一、乙○○曾因違反電信法及竊盜案件，經本院分別以93年度嘉
    簡字第1065號、94年度易字第74號判決判處有期徒刑3 月、
    10月，2 罪接續執行，於民國95年4 月27日因縮短刑期執行
    完畢。詎其仍不知悔改，因有犯罪之習慣，竟基於意圖為自
    己不法所有之各別犯意，均趁附表所示犯罪地點之門戶未上
    鎖或商店無人看守之際（侵入住宅、建築物部分均未據告訴
    ），分別於附表所示之時、地，均徒手竊取如附表所示之動
    產。嗣其於96年10月14日因另案遭逮捕，於有偵查犯罪職權
    之機關或公務員發覺前，向警員坦承附表所示之15件竊盜犯
    行，自首而接受裁判。
二、案經被告自首及戊○○、甲○○○、丙○○、丁○○訴由嘉
    義縣警察局民雄分局報請臺灣嘉義地方法院檢察署檢察官偵
    查起訴。
    理  由
一、本件被告所涉犯者為刑法第320 條第1 項，非死刑、無期徒
    刑、最輕本刑為3 年以上有期徒刑之罪或高等法院管轄第一
    審案件。本院行準備程序時，被告就被訴事實為有罪之陳述
    ，經告知簡式審判程序之旨，並聽取檢察官及被告之意見後
    ，本院爰依刑事訴訟法第273 條之1 第1 項裁定進行簡式審
    判程序。故本件簡式審判程序之證據調查，依刑事訴訟法第
    273 條之2 規定，不受同法第159 條第1 項、第161 條之2
    、第161 條之3 、第163 條之1 及第164 條至第170 條規定
    之限制，合先敘明。
二、上開犯罪事實，迭經被告於警詢、偵查及本院審理中坦承不
    諱，核與告訴人戊○○、甲○○○、丙○○、丁○○於警詢
    之指述，以及被害人陳宏明、黃振隆、陳素根、陳泳達、王
    貴香、簡淑虹、盧紹松、江有昱、林清福、黃柄憲、陳嘉林
    於警詢中之證述相符；此外，並有證人蔡金添、陳錦輝、廖
    通銘於警詢中之證述，以及被害報告書13紙、贓物認領保管
    單2 紙、扣押書1 紙、手機資源回收契約書2 紙、消費者舊
    機回收表1 紙、金飾來源證明書7 紙在卷可佐，足認被告具
    任意性之自白與事實相符，其犯行堪以認定。
三、論罪科刑：
(一)核被告如附表所示之15次犯行，均係犯刑法第320 條第1 項
    之竊盜罪。其先後15次竊盜犯行，均犯意各別，行為互殊，
    應予分論併罰。另其前因竊盜及違反電信法案件，經本院分
    別判處有期徒刑3 月、10月確定，2 罪接續執行，於民國95
    年4 月27日執行完畢，有其臺灣高等法院被告前案紀錄表一
    紙在卷可稽，其於受徒刑之執行完畢後，5 年以內故意再犯
    本案15件有期徒刑以上之罪，均為累犯，各應依刑法第47條
    第1 項加重其刑。又被告係因另案遭逮捕，於有偵查犯罪職
    權之機關或公務員發覺前，向警員坦承本案15件竊盜犯行，
    自首而接受裁判，有其警詢筆錄在卷可佐，爰依刑法第62條
    前段之規定，均減輕其刑，並均先加後減之。
(二)爰依被告之供述（見本院卷第38頁）及其前案紀錄表，審酌
    ：其國中畢業之智識程度，正值青年、四肢健全，95年4 月
    間甫因竊盜等案件經判處徒刑執行完畢，竟不思循正途賺取
    金錢，反於短期內多次竊取他人財物，惟其各次竊取之財物
    價值均非鉅，且犯後坦承犯行，態度尚稱良好，及其犯罪之
    動機、目的、手段等一切情狀，就被告所犯各罪分別量處如
    附表所示之刑。
(三)按犯罪在96年4 月24日以前者，除本條例另有規定外，有期
    徒刑減其刑二分之一。依本條例應減刑之罪，未經判決確定
    者，於裁判時，減其宣告刑。96年7 月4 日公布、同年7 月
    16日施行之中華民國九十六年罪犯減刑條例第2 條第1 項、
    第7 條第1 項分別定有明文。經查，被告係於96年4 月10日
    前之4 月初某日為附表編號1 之竊盜犯行，犯罪時間在96年
    4 月24日前，合於前引減刑條例第2 條第1 項之規定，爰就
    其所犯附表編號1 之罪減其宣告刑如主文所示，並與不得減
    刑之其餘各罪所處之刑定其應執行之刑如主文所示。
四、末查：(一)有犯罪習慣之18歲以上竊盜犯，因犯竊盜罪所定之
    應執行刑達1 年以上者，得於刑之執行前，令入勞動場所強
    制工作，竊盜犯贓物犯保安處分條例第3 條第1 項、第2 條
    第4 項及法院辦理竊盜犯贓物犯保安處分條例案件應行注意
    事項第2 項定有明文。而保安處分係對受處分人將來之危險
    性所為之處置，以達教化與治療之目的，為刑罰之補充制度
    ，我國現行刑法採刑罰與保安處分之雙軌制，在維持行為責
    任之刑罰原則下，強化其協助行為人再社會化之功能，改善
    行為人潛在之危險性格，期能達成根治犯罪原因、預防犯罪
    之特別目的；保安處分之措施，應受比例原則之規範，使保
    安處分之宣告，與行為人所為行為之嚴重性、行為人所表現
    之危險性，以及對於行為人未來行為之期待性相當；保安處
    分中之強制工作，旨在對嚴重職業性犯罪及欠缺正確工作觀
    念或無正常工作因而犯罪者，強制其從事勞動，學習一技之
    長與正確之謀生觀念，使其日後重返社會，能適應社會生活
    ；刑法及竊盜犯贓物犯保安處分條例之規定均係本此意旨而
    設，由法院視行為人之危險性格，決定應否交付強制工作，
    以達特別預防之目的（司法院釋字第471 號解釋暨理由書參
    照）。(二)被告前於94年間，曾因連續犯7 件竊盜案，經本院
    以94年度易字第74號判處有期徒刑10月確定；嗣於95年4 月
    間再犯竊盜罪，經本院以96年度易緝字第10號判處有期徒刑
    5 月確定；再於96年間涉犯多件竊盜案，除本案15件竊盜犯
    行外，其尚曾於96年10月間另犯2 件竊盜案，經臺灣嘉義地
    方法院檢察署檢察官偵查後，分別以96年度速偵字第328 號
    、96年度偵字第8516號提起公訴等情，有上開前案紀錄表及
    各該刑事判決書、起訴書附卷可稽。其甫於95年4 月28日因
    竊盜等案件執行完畢出監，旋於96年4 月至10月約半年之期
    間內為17次竊盜犯行（含本件15次竊盜犯行，以及上述另行
    起訴之2 件竊盜犯行），顯見其已有犯罪之習慣，至為灼然
    。且被告正值青年，依其供述係擔任臨時工，因工資很少故
    起意行竊（見本院卷第38頁），其不思勤奮工作、改善收入
    ，屢次趁被害人門戶未上鎖之際入內竊取財物以變賣獲利，
    顯然欠缺正確之工作觀念。綜據被告行為之嚴重性、所表現
    之危險性及對其未來行為之期待性等情，依比例原則衡量結
    果，為矯正其不良習性，實有令其入勞動埸所強制工作，以
    達教化與矯治目的之必要，爰依前揭規定，併諭知被告應於
    刑之執行前，令入勞動處所強制工作3 年。
據上論斷，應依刑事訴訟法第273 條之1 第1 項、第299 條第1
項前段，刑法第320 條第1 項、第47條第1 項、第51條第5 款、
第62條前段，刑法施行法第1 條之1 第1 項、第2項前段，中華
民國九十六年罪犯減刑條例第2 條第1 項第3款、第7 條、第11
條，竊盜犯贓物犯保安處分條例第3 條第1 項、第4 條、第5 條
第1 項前段，判決如主文。
本案經檢察官江金星到庭執行職務
中　　華　　民　　國　　96　　年　　12　　月　　31　　日
    　　　　　　     刑事第三庭 法　官　陳  蒨  儀
上列正本證明與原本無異。
如不服本判決，應於判決送達後十日內向本院提出上訴狀，上訴
書狀依法應敘述具體理由，如未敘述具體理由者，應於上訴期間
屆滿後二十日內補提理由書於本院（均應附繕本）。告訴人或被
害人如對於本判決不服者，應具備理由請求檢察官上訴，其上訴
期間之計算係以檢察官收受判決正本之日期為準。
中　　華　　民　　國　　96　　年　　12　　月　　31 　 日
                                書記官  楊  國  色
附錄本判決論罪法條：
中華民國刑法第320條第1項
意圖為自己或第三人不法之所有，而竊取他人之動產者，為竊盜
罪，處5 年以下有期徒刑、拘役或5 百元以下罰金。
附表：
┌──┬────┬─────┬─────┬──────┬───┬────┐
│編號│ 犯罪時 │犯罪地點  │被害人    │所得財物    │罪名  │宣告刑  │
│    │ 間（均 │          │          │            │      │        │
│    │ 日間） │          │          │            │      │        │
├──┼────┼─────┼─────┼──────┼───┼────┤
│ 一 │96年4 月│嘉義縣梅山│陳宏明（未│硬幣約2百元 │竊盜，│處有期徒│
│    │10日前之│鄉梅北村8 │據告訴）  │            │累犯  │刑2月   │
│    │4 月初某│鄰新興路  │          │            │      │        │
│    │日下午3 │392 巷25號│          │            │      │        │
│    │時許    │          │          │            │      │        │
├──┼────┼─────┼─────┼──────┼───┼────┤
│ 二 │96年6 月│嘉義縣梅山│戊○○（提│1.硬幣3千元 │竊盜，│處有期徒│
│    │底某日  │鄉過山村2 │出告訴）  │2.金戒指1只 │累犯  │刑4月   │
│    │        │鄰前過山  │          │3.手鍊1 條  │      │        │
│    │        │10-3號    │          │（合計價值約│      │        │
│    │        │          │          │2萬5千元）  │      │        │
├──┼────┼─────┼─────┼──────┼───┼────┤
│ 三 │96年6 月│嘉義縣梅山│甲○○○（│1.金牌2 面。│竊盜，│處有期徒│
│    │25日上午│鄉梅北村6 │提出告訴）│  （價值約新│累犯  │刑3月   │
│    │11時許  │鄰中山路  │          │  臺幣5,000 │      │        │
│    │        │291-6 號  │          │  元）      │      │        │
│    │        │          │          │2.行動電話1 │      │        │
│    │        │          │          │  支（價值約│      │        │
│    │        │          │          │  3千 元）  │      │        │
│    │        │          │          │合計價值8千 │      │        │
│    │        │          │          │元          │      │        │
├──┼────┼─────┼─────┼──────┼───┼────┤
│ 四 │96年7 月│嘉義縣梅山│黃振隆（未│行動電話1支 │竊盜，│處有期徒│
│    │初某日  │鄉梅南村3 │據告訴）  │（價值約5千 │累犯  │刑3月   │
│    │        │鄰南興街57│          │元）        │      │        │
│    │        │號        │          │            │      │        │
├──┼────┼─────┼─────┼──────┼───┼────┤
│ 五 │96年7 月│嘉義縣梅山│陳素根（未│行動電話1支 │竊盜，│處有期徒│
│    │中旬某日│鄉梅北村新│據告訴）  │（價值約5千 │累犯  │刑3月   │
│    │        │興路392 巷│          │元）        │      │        │
│    │        │88號客廳  │          │            │      │        │
├──┼────┼─────┼─────┼──────┼───┼────┤
│ 六 │96年7 月│嘉義縣梅山│陳泳達（未│行動電話1支 │竊盜，│處有期徒│
│    │中旬某日│鄉梅北村1 │據告訴）  │（價值約2千 │累犯  │刑3月   │
│    │        │鄰興中路15│          │元）        │      │        │
│    │        │號        │          │            │      │        │
├──┼────┼─────┼─────┼──────┼───┼────┤
│ 七 │96年7 月│嘉義縣梅山│王貴香（未│金牌1 面（價│竊盜，│處有期徒│
│    │中旬某日│鄉梅北村5 │據告訴）  │值約3千元） │累犯  │刑3月   │
│    │        │鄰中山路  │          │            │      │        │
│    │        │176 號「永│          │            │      │        │
│    │        │成電器行」│          │            │      │        │
├──┼────┼─────┼─────┼──────┼───┼────┤
│ 八 │96年8 月│嘉義縣梅山│簡淑虹（未│金牌1 面（價│竊盜，│處有期徒│
│    │20日上午│鄉梅北村8 │據告訴）  │值約3 千元）│累犯  │刑3月   │
│    │11時許  │鄰新興路  │          │            │      │        │
│    │        │392 巷27號│          │            │      │        │
├──┼────┼─────┼─────┼──────┼───┼────┤
│ 九 │96年8 月│嘉義縣梅山│盧紹松（未│新臺幣9 百元│竊盜，│處有期徒│
│    │底某日  │鄉梅東村公│據告訴）  │            │累犯  │刑2月   │
│    │        │園路266 號│          │            │      │        │
│    │        │「梅仔坑特│          │            │      │        │
│    │        │產店」錢櫃│          │            │      │        │
│    │        │內        │          │            │      │        │
├──┼────┼─────┼─────┼──────┼───┼────┤
│ 十 │96年9 月│嘉義縣梅山│江有昱（未│1.行動電話1 │竊盜，│處有期徒│
│    │初某日  │鄉梅東村3 │據告訴）  │  支        │累犯  │刑3月   │
│    │        │鄰中學路  │          │2.充電器1組 │      │        │
│    │        │145 巷11號│          │（合計價值  │      │        │
│    │        │客廳      │          │約9千元）   │      │        │
├──┼────┼─────┼─────┼──────┼───┼────┤
│十一│96年9 月│嘉義縣大林│林清福（未│1.行動電話1 │竊盜，│處有期徒│
│    │中旬某日│鎮過溪里8 │據告訴）  │  支        │累犯  │刑2月   │
│    │        │鄰崎頭72號│          │2.充電器1組 │      │        │
│    │        │房間內    │          │（合計價值約│      │        │
│    │        │          │          │9百元）     │      │        │
├──┼────┼─────┼─────┼──────┼───┼────┤
│十二│96年9 月│嘉義縣梅山│黃柄憲（未│硬幣約2百元 │竊盜，│處有期徒│
│    │中旬某日│鄉永興村5 │據告訴）  │            │累犯  │刑2月   │
│    │        │鄰九芎坑43│          │            │      │        │
│    │        │號之1     │          │            │      │        │
├──┼────┼─────┼─────┼──────┼───┼────┤
│十三│96年9 月│嘉義縣大林│丙○○（提│LG牌行動電話│竊盜，│處有期徒│
│    │24日上午│鎮排路里10│出告訴）  │1 支（價值約│累犯  │刑3月   │
│    │11時許  │鄰排子路  │          │5 千元，業已│      │        │
│    │        │175 號    │          │發還丙○○）│      │        │
├──┼────┼─────┼─────┼──────┼───┼────┤
│十四│96年9 月│嘉義縣大林│丁○○（提│金牌1 面（價│竊盜，│處有期徒│
│    │26日上午│鎮排路里排│出告訴）  │值約3千元） │累犯  │刑3月   │
│    │10時許  │子路1 號之│          │            │      │        │
│    │        │1         │          │            │      │        │
├──┼────┼─────┼─────┼──────┼───┼────┤
│十五│96年10月│嘉義縣大林│陳嘉林（未│行動電話1 支│竊盜，│處有期徒│
│    │7 日下午│鎮平林里9 │據告訴）  │（價值約1千 │累犯  │刑2月   │
│    │4 時許  │鄰下潭底41│          │元，業已發還│      │        │
│    │        │號        │          │陳嘉林）    │      │        │
└──┴────┴─────┴─────┴──────┴───┴────┘
